臺灣臺中地方法院刑事判決　　　　　　　 94年度易字第364號
公　訴　人　臺灣臺中地方法院檢察署檢察官
被　　　告　乙○○
　　　　　　癸○○
上列被告因竊盜案件，經檢察官提起公訴（93年度偵字第16540號）
，本院判決如下：
    主    文
乙○○結夥三人以上毀壞安全設備竊盜，累犯，處有期徒刑柒月
。
癸○○結夥三人以上毀壞安全設備竊盜，處有期徒刑陸月，如易
科罰金，以參佰元折算壹日。緩刑貳年。
    犯罪事實
一、乙○○曾因恐嚇取財罪，經本院以七十九年度訴字第八八四
    號判處有期徒刑二年三月確定；又因竊盜等罪，經臺灣高等
    法院臺中分院以七十九年度上訴字第九三八號分別就竊盜、
    偽造文書與搶奪等三罪，分別判處有期徒刑二年六月、二年
    六月與二年，竊盜、偽造文書部分即告確定，而搶奪部分則
    由最高法院七十九年度台上字第五○○八號上訴駁回確定；
    再因強盜等案件，由臺灣高等法院臺中分院以八十年度上訴
    字第一六二八號分別就強盜、持有具殺傷力之改造手槍部分
    ，各判處有期徒刑五年六月、八月確定；而上開六罪，由臺
    灣高等法院臺中分院以八十一年度聲字第二○六號裁定定應
    執行有期徒刑十四年七月確定，並於民國八十九年十一月八
    日假釋付保護管束而出監，於九十三年二月十五日保護管束
    期滿未經撤銷而視為執行完畢，詎其仍不知戒惕，仍與癸○○、綽號「小白」之庚○○（其所涉加重竊盜部分，經檢察
    官提起公訴而繫屬於本院九十四年度易字第八七○號案件，
    現經本院該案通緝中），綽號「阿輝」之壬○○，綽號「阿
    文」之戊○○（壬○○、戊○○所涉加重竊盜部分，經本院
    以九十四年度易字八七○號均判處有期徒刑六月，緩刑二年
    ），均得知己○○所有位於臺中縣烏日鄉溪尾村貓羅溪旁之
    「生峰噴砂公司」工地乏人看管，竟共同基於意圖為自己不
    法所有之犯意聯絡，由庚○○與癸○○先於民國九十三年六
    月初某日勘查作案現場，復由癸○○覓妥不知情從事資源回
    收業之甲○○（業經臺灣嘉義地方法院檢察署檢察官於九十
    三年八月三十一日以九十三年度偵字第三八○八號為不起訴
    處分）一同前往載運。於九十三年六月二十四日上午九時許
    ，由庚○○駕駛車牌號碼不詳之自用小客車，搭載癸○○及
    壬○○，先在草屯交流道導引甲○○及其所僱用之司機辛○○駕駛車牌號碼Ｋ二─四○八號自用大貨車，一同前往上開
    「生峰噴砂公司」，並與業已到達該工地之乙○○與戊○○
    會合。旋由乙○○指示癸○○與壬○○以石塊撬開該工地大
    門所附加之門鎖（非屬構成大門之一部分）而毀壞安全設備
    入內，復由乙○○及癸○○指揮將現場「生峰噴砂公司」所
    有之Ｈ型鋼鐵二十七、八支，鐵板五塊及堆高機一臺，除堆
    高機尚須經過測試得否使用尚未商談價格外，其餘物品均以
    每公斤新臺幣（下同）四元之價格出售予甲○○，甲○○並
    先行交付總價八萬元予癸○○轉交乙○○，乙○○再分給庚○○、癸○○、壬○○每人各一萬餘元，戊○○則取得二千
    元。甲○○取得上開鋼鐵、鐵板及堆高機後，先將其中Ｈ型
    鋼鐵十六、七支（總重量九千七百八十公斤），載往南投縣
    草屯鎮○○路八四五號「大豐資源回收場」，以每公斤五點
    七元之價格，出售予不知情之洪勝裕，其餘Ｈ型鋼鐵十一支
    、鋼板五塊（以上二者總重量一萬零一百公斤）及堆高機一
    部，則分別載回甲○○所營分別位於嘉義縣中埔鄉○○村○○路之「和昌資源回收場」及位於嘉義縣太保市春珠里春珠
    一七○號之「和昌資源回收場」擺放。嗣經己○○及其妻丙○○發覺物品遭竊，向警方報案，警方始循線於九十三年六
    月二十五日二十一時四十分許及同日二十三時許，分別在上
    開「和昌資源回收場」二址查獲己○○遭竊之上開物品，而
    查悉上情。
二、案經南投縣警察局草屯分局報請臺灣嘉義地方法院檢察署檢
    察官呈請臺灣高等法院檢察署核轉臺灣臺中地方法院檢察署
    檢察官偵查起訴。
    理    由
一、上揭事實，業據被告乙○○、癸○○於本院審理時坦承不諱
    ，核與共犯壬○○、戊○○於另案審理時所述相符，亦據證
    人即被害人己○○於警詢及檢察官偵訊時指述被害情節綦詳
    ，並經證人甲○○、辛○○於檢察官偵訊時證述明確，復有
    現場查獲照片十六幀存卷可參，是被告二人前開自白，核與
    事實相符。又被告乙○○、癸○○與共犯庚○○、壬○○、
    戊○○，有將竊得之Ｈ型鋼鐵二十七、八支，鐵板五塊變賣
    八萬元並朋分花用，業據被告乙○○、癸○○與共犯壬○○
    、戊○○分別供認在卷，顯見被告乙○○、癸○○與共犯庚○○、壬○○、戊○○五人均有為自己不法所有之意圖甚明
    。本件事證明確，被告二人犯行，洵堪認定。
二、按刑法第三百二十一條第一項第二款規定將「門扇」、「牆
    垣」、「其他安全設備」並列。則所謂「門扇」應專指門戶
    而言，指分隔住宅或建築物內外之出入口大門而言。而所謂
    「其他安全設備」，指門扇、牆垣以外，依社會通常觀念足
    認為防盜之一切設備者，即屬相當（最高法院二十五年上字
    第四一六八號判例意旨參照）；又按毀壞門鎖行竊，自應論
    以刑法第三百二十一條第一項第二款之毀壞安全設備竊盜罪
    ，但此處所謂門鎖，係指附加於門上之鎖而言，至於毀壞構
    成門之一部之鎖（如司畢靈鎖），則應認為毀壞門扇之加重
    竊盜罪，最高法院著有七十四年度台上字第二四三號判決意
    旨可資參照。則本案工地大門門鎖既具有防閑之效用，依社
    會通常之觀念，係屬於維護安全之防盜設備，且係外掛於門
    上之附加門鎖，自屬該條文所規定之「安全設備」無誤。故
    核被告乙○○、癸○○二人所為，係犯刑法第三百二十一條
    第一項第二款、第四款結夥三人以上，毀壞安全設備竊盜罪
    。又被告乙○○、癸○○與共犯庚○○、壬○○、戊○○等
    五人間，有犯意聯絡及行為分擔，均為共同正犯。末查被告
    乙○○前曾因恐嚇取財罪，經本院以七十九年度訴字第八八
    四號判處有期徒刑二年三月確定；又因竊盜等罪，經臺灣高
    等法院臺中分院以七十九年度上訴字第九三八號分別就竊盜
    、偽造文書與搶奪等三罪，分別判處有期徒刑二年六月、二
    年六月與二年確定；再因強盜等案件，由臺灣高等法院臺中
    分院以八十年度上訴字第一六二八號分別就強盜、持有具殺
    傷力之改造手槍部分，各判處有期徒刑五年六月、八月確定
    ；而上開六罪，由臺灣高等法院臺中分院以八十一年度聲字
    第二○六號裁定定應執行有期徒刑十四年七月確定，並於八
    十九年十一月八日假釋付保護管束而出監，於九十三年二月
    十五日保護管束期滿未經撤銷而視為執行完畢等情，有臺灣
    高等法院被告全國前案紀錄表及臺灣臺中地方法院檢察署刑
    案資料查註紀錄表各一份附卷足憑，被告乙○○前受有期徒
    刑執行完畢，於五年以內再犯本件有期徒刑以上之罪，為累
    犯，應依刑法第四十七條規定加重其刑。爰審酌被告二人平
    日素行，渠等二人犯罪之動機均僅為一己之私，而竊取他人
    之物變賣，任意侵害他人所有權，絲毫無尊重他人財產權之
    觀念，對社會治安所生危害之程度甚巨，所竊財物之價值，
    惟量及犯罪後坦承犯行態度良好，頗有悔意，並與被害人己○○達成和解，有和解書二份附卷足按等一切情狀，分別量
    處如主文所示之刑，並就被告癸○○部分諭知易科罰金之折
    算標準，以示懲儆。末查，被告癸○○前未曾受有期徒刑以
    上刑之宣告，其因一時思慮未周，致罹刑章，犯後已坦承犯
    行，甚具悔意，且與被害人己○○達成和解，業如前述，經
    此偵審程序之教訓，當能知所警惕，信無再犯之虞，本院綜
    核各情，認被告癸○○所宣告之刑，以暫不執行為適當，爰
    就被告癸○○部分併予宣告緩刑二年，以啟自新。
據上論斷，應依刑事訴訟法第二百九十九條第一項前段，刑法第
二十八條、第三百二十一條第一項第二款、第四款、第四十七條
、第四十一條第一項前段、第七十四條第一款，罰金罰鍰提高標
準條例第二條，判決如主文。
本案經檢察官丁○到庭執行職務。
中　　華　　民　　國　　94　　年　　7 　　月　　29　　日
                  臺灣臺中地方法院刑事第十三庭
                      審判長法  官  許  旭  聖
                            法  官  李  秋  娟
                            法  官  陳  可  薇
上正本證明與原本無異。
如不服本判決，應於送達後十日內向本院提出上訴狀（須附繕本
），上訴於臺灣高等法院臺中分院。
中　　華　　民　　國　　94　　年　　7 　　月　　29　　日
                            書記官  楊  慶  亮
附錄論罪科刑法條：
刑法第三百二十一條第一項
犯竊盜罪而有左列情形之一者，處六月以上、五年以下有期徒刑
：
一  於夜間侵入住宅或有人居住之建築物、船艦或隱匿其內而犯
    之者。
二  毀越門扇、牆垣或其他安全設備而犯之者。
三  攜帶兇器而犯之者。
四  結夥三人以上而犯之者。
五  乘火災、水災或其他災害之際而犯之者。
六  在車站或埠頭而犯之者。
